【裁判字號】    97,上易,1018
【裁判日期】    980806
【裁判案由】    詐欺
【裁判全文】
臺灣高等法院高雄分院刑事判決        97年度上易字第1018號
上  訴  人
即  被  告  丁○○
            甲○○
上  一  人
選任辯護人  紀錦隆律師
            孫大昕律師
上列上訴人因詐欺案件，不服臺灣高雄地方法院中華民國97年10
月8 日第一審判決（起訴案號：臺灣高雄地方法院檢察署95年度
偵緝字第2800、3520號），提起上訴，本院判決如下：
    主  文
原判決撤銷。
丁○○共同連續犯詐欺取財罪，處有期徒刑貳年。
甲○○無罪。
    事  實
一、丁○○係21世紀不動產公司高雄光華分店（設高雄市苓雅區
    ○○○路159 號）、高雄青年分店（設高雄市○○○路86號
    ）之實際負責人，丙○○（另案審理中）係21世紀不動產公
    司高雄光華分店、高雄青年分店之名義負責人。甲○○、庚○○、己○○○原係21世紀不動產公司高雄光華分店之員工
    ，其後，甲○○擔任21世紀不動產公司高雄青年分店經理，
    庚○○、己○○○則為21世紀不動產公司高雄青年分店員工
    。丁○○因知悉庚○○、己○○○均積欠卡債，丁○○、丙○○乃共同意圖為自己不法之所有，基於詐欺取財之概括犯
    意聯絡，於民國93年9 月間，在21世紀不動產高雄光華分店
    內，由丁○○、丙○○向庚○○、己○○○佯稱可先借款予
    公司週轉，公司將以2 人名義購買不動產，再以該不動產向
    金融機構貸款，部分貸得金額可清償2 人之卡債，如無現款
    出借，可以信用卡、現金卡借款供公司使用等語，庚○○、
    己○○○因而陷於錯誤，分別於93年9 月間至同年11月中旬
    ，各以如附表一、二所示之信用卡、現金卡借款（時間、金
    額均詳如附表一、二所示），再由不知情之甲○○交予丙○○轉交丁○○，或交由丙○○轉交丁○○。又庚○○友人乙○○亦積欠卡債，於93年9 月下旬經由庚○○得知上情，乙○○亦陷於錯誤，於93年9 月下旬至同年11月中旬，由不知
    情之甲○○、庚○○以如附表三所示之信用卡、現金卡借款
    （時間、金額均詳如附表三所示），另由不知情之甲○○、
    庚○○陪同至如附表三編號1 所示國泰世華商業銀行辦理貸
    款，所得款項均由不知情之甲○○交予丙○○轉交丁○○。
    嗣於93年11月間，丁○○、丙○○未依限為庚○○、己○○○、乙○○繳納借款利息，隨後於93年12月中旬，丁○○、
    丙○○即避不見面，庚○○、己○○○、乙○○始知受騙。
二、案經乙○○訴由臺灣高雄地方法院檢察署檢察官偵查起訴。
    理  由
甲、有罪部分
一、證據能力之說明：本件金融機構之交易明細、消費明細、交
    易紀錄等，均係列印從事業務之人於業務上或通常業務過程
    所須製作之紀錄，而該紀錄因係於通常業務上不間斷而規律
    之記載，記錄時亦無預見日後將作為證據之偽造動機，其虛
    偽之可能性較小，且如讓製作者以口頭方式在法庭上再重述
    過去之事實或數據，實際上有其困難，具有一定程度之不可
    代替性，復無顯不可信之情況，依刑事訴訟法第159 條之4
    規定，上開文書應具有證據能力。
二、訊據上訴人即被告（下稱被告）丁○○否認有詐欺取財犯行
    ，辯稱其經營之公司要購買不動產，乃委請甲○○找人登記
    為名義上所有權人，有同意給付紅利等好處，但未向庚○○
    、己○○○、乙○○借款等語。
三、經查：
    (一)事實欄一所載事實，已經證人庚○○、己○○○、乙○○
      分別於偵查、原審審理及本院審理中結證明確 (見偵查卷
      2 第47－48、59－60頁、原審卷1 第54－73頁、原審卷2
      第109 －114 頁、本院卷1 第184 －188 頁、本院卷2 第
      104 頁－第107 頁反面），彼此互核相符；並有：1.慶豐
      商業銀行97年5 月13日 (97）慶銀卡催字第190 號函附庚○○交易紀錄明細；2.國泰世華商業銀行業務控管部97年
      5 月13日國世業控字第0970000256、0000000000號、97年
      5 月14日國世業控字第0970000260號函附庚○○消費明細
      、交易明細、己○○○、乙○○信用卡及通貸消費明細、
      現金卡交易明細、信貸交易紀錄；3.萬泰商業銀行中正分
      行97年5 月15日中正字第09701600046 號函附庚○○交易
      紀錄明細；4.玉山銀行個人金融事業處97年5 月16日玉山
      個（管）字第08051380、00000000、00000000號、98年5
      月26日玉山個（管）字第0980519056號函附庚○○、己○○○、乙○○貸放款交易明細及庚○○現金卡申請書、交
      易明細；5.華南商業銀行個金授信管理部97年5 月20日個
      管催字第0970392 、0000000 號、97年7 月21日個管催字
      第0970500 號函附庚○○、己○○○、乙○○貸還款交易
      明細；6.聯邦商業銀行97年5 月22日（97）聯銀債管字第
      3472、3460、3473號函附庚○○、己○○○、乙○○消費
      明細；7.兆豐國際商業銀行97年5 月21日 (97）兆銀卡字
      第0269、0268號函附庚○○、己○○○消費交易明細；8.
      中國信託銀行庚○○、己○○○、乙○○現金卡提領明細
      、乙○○信用卡消費明細、己○○○信用貸款申請書暨約
      定書、匯款申請書；9.上海儲蓄商業銀行信用卡中心97年
      5 月13日上卡字第0970000062號函附乙○○信用卡消費交
      易明細；10.遠東國際商業銀行庚○○信用卡消費明細；11.
      新加坡商星展銀行97年6 月2 日星銀（97）字第97085 號
      函附鄭楊美現金卡交易明細；12.台灣土地銀行前鎮分行97
      年6 月4 日前存字第0970001543號函附庚○○帳戶明細表
      及交易明細；13.香港商香港上海匯豐銀行股份有限公司（
      97）港匯銀總字第2733號函附盧芳信用卡消費明細；14.台
      新國際商業銀行股份有限公司97年6 月17日台新總法制字
      第09700001749 、09700001748 號函附己○○○、乙○○
      現金卡交易明細及信用卡消費明細附卷可稽 (見原審卷1
      第188 －189 、190 －195 、196 －197 、198 －199 、
      200 －201 、202 －219 、220 －266 、267 －274 、27
      8 －281 、28 2－283 、284 －285 、286 －301 、302
      －343 、344 －346 、354 －355 、356 －359 、362 －
      363 、364 －372 、373 －376 、377 －385 、386 －38
      8 、389 －393 、394 －396 頁、原審卷2 第25－29、32
      －34、69－70頁、本院卷2 第66－68、84－89頁）。
    (二)參以被告丁○○陳述有委請甲○○找人登記為房屋名義上
      所有權人之情，既核與證人庚○○、己○○○所證述相符
      ，足佐證人庚○○、己○○○上開證述應可信為真實。況
      證人庚○○、己○○○與被告丁○○並無仇隙，倘被告丁○○與丙○○未藉詞向證人庚○○、己○○○取得金錢，
      證人庚○○、己○○○豈有一致誣指被告丁○○及丙○○
      之必要？被告丁○○有施用詐術，使庚○○、己○○○、
      乙○○陷於錯誤而交付金錢，灼然明甚。
    (三)至被告丁○○於本院固提出丙○○委託21世紀不動產中華
      加盟店天崗不動產經紀有限公司仲介購買台中花園住宅三
      期屋共24戶之買賣議價委託書 (見本院卷1 第19 7頁反面
      、第200 －201 頁），資以證明其真意確是委請甲○○找
      人登記為房屋名義上所有權人，並無以此藉詞詐欺一節。
      但被告丁○○向庚○○、己○○○、乙○○佯稱可先借款
      予公司週轉，公司將以2 人名義購買不動產，再以該不動
      產向金融機構貸款，部分貸得金額可清償2 人之卡債，如
      無現款出借，可以信用卡、現金卡借款供公司使用等語，
      使庚○○、己○○○、乙○○各向附表一、二、三所示金
      融機構借款交予被告丁○○，均已經證人庚○○、己○○○、乙○○證述明確，已如前述，而被告丁○○所提買賣
      議價委託書亦無從反證未向庚○○、己○○○、乙○○取
      得金錢。是被告丁○○所提買賣議價委託書尚不得為丁○○有利之證明。另被告丁○○固請求傳訊證人證明其係受
      強暴、脅迫而書立本票及現金保管條，但縱認被告丁○○
      係受強暴、脅迫而書立本票及現金保管條，亦無從因此遽
      認被告丁○○未詐取庚○○、己○○○、乙○○之金錢，
      本院乃認無傳訊證人之必要。
    (四)證人庚○○、己○○○、乙○○於偵查中提出之欠款明細
       (見偵查卷3 第21、23、35頁），其中部分所載金額固與
      附表一、二、三所示之金額不符，然證人庚○○、己○○○、乙○○於本院審理中均已結證稱其等提出之欠款明細
      所載金額係依帳單所載尚欠金額為據，係陸續借款、還款
      後之結果等語 (見本院卷2 第80－81頁、第104 頁－第10
      6 頁反面），是被告丁○○向庚○○、己○○○、乙○○
      詐欺之金額應以各次取得之金額為準，至被告丁○○事後
      向金融機構清償部分借款，無非係避免喪失向金融機構繼
      續借款之機會，尚難因此認被告丁○○就已清償部分無詐
      欺取財之行為。
    綜上所述，被告丁○○詐欺取財犯行，事證明確，犯行堪以
    認定。
四、按行為後法律有變更者，適用行為時之法律。但行為後之法
    律有利於行為人者，適用最有利於行為人之法律，刑法第2
    條第1 項定有明文。經查，被告行為後，刑法已經修正，並
    自95年7 月1 日施行，即應依上開規定比較適用，茲詳述如
    下：
    (一)修正前刑法第28條原規定：「二人以上共同『實施』犯罪
      之行為者，皆為共同正犯」，被告行為後，刑法第28條修
      正為：「二人以上共同『實行』犯罪之行為者，皆為共同
      正犯」，將舊法之「實施」修正為「實行」。原「實施」
      之概念，包含陰謀、預備、著手及實行等階段之行為，修
      正後僅共同「實行」犯罪行為始成立共同正犯。是新法共
      同正犯之範圍已有限縮，排除陰謀犯、預備犯之共同正犯
      。新舊法就共同正犯之範圍既因此而有所變動，自屬犯罪
      後法律有變更，經比較新舊法結果，以被告行為後之法律
      較有利被告。
    (二)95年7 月1 日修正公布施行之刑法第33條第5 款規定：「
      五、罰金：新臺幣1 千元以上，以百元計算之。」，是依
      修正後刑法第33條第5 款規定，罰金之法定刑為新台幣1
      千元以上。而依修正前刑法第33 條 第5 款規定：「五、
      罰金：一元以上」，且依罰金罰鍰提高標準條例第1 條規
      定提高10倍，故依修正前之刑法第33條第5 款規定，罰金
      之法定刑為新台幣30元以上。從而，比較修正前、後之刑
      法第33條第5 款規定，以修正前之刑法第33條第5 款規定
      較有利於被告。
    (三)被告行為後，刑法第56條連續犯之規定，業於94年1 月7
      日修正公布刪除，並於95年7 月1 日施行，則被告之犯行
      ，因行為後新法業已刪除連續犯之規定，此刪除雖非犯罪
      構成要件之變更，但顯已影響行為人刑罰之法律效果，自
      屬法律有變更，依新法第2條 第1 項規定，比較新、舊法
      結果，仍應適用較有利於被告之行為時法律即舊法論以連
      續犯（最高法院95年第8 次刑事庭會議決議參照）。
    (四)又比較新舊法之罪刑孰為最有利，比較時應就罪刑有關之
      共犯、未遂犯、連續犯、牽連犯、結合犯，以及累犯加重
      、自首減輕暨其他法定加減原因（如身分加減）與加減例
      等一切情形，綜其全部罪刑之結果而為比較。經綜合上述
      之比較，因依修正前刑法規定論處，較有利於被告，故應
      適用修正前刑法規定。
五、核被告丁○○所為，係犯刑法第339 條第1 項之詐欺取財既
    遂罪。被告丁○○與丙○○間，有犯意聯絡及行為分擔，應
    論以共同正犯。又被告丁○○先後所為，均時間緊接，所係
    構成要件相同之罪名，顯係出於概括犯意為之，為連續犯，
    應依修正前刑法第56條第1 項規定論以詐欺取財既遂罪，並
    依法加重其刑。
六、原審就被告丁○○部分，予以論罪科刑，固非無見。惟查：
    (一)被告丁○○向庚○○、己○○○、乙○○詐得之金額各如
    附表一、二、三所示，原判決認定與附表一、二、三所示之
    金額不符部分即有未合。(二)被告丁○○係向乙○○詐取金錢
    花用，並無詐取乙○○之現金卡、信用卡之犯意及行為，故
    被告丁○○既未以乙○○如原判決附表三編號1 、11、12所
    示安泰商業銀行、荷蘭商業銀行、渣打商業銀行之信用卡取
    得金錢 (見原審卷1 第360 、348 頁、原審卷2 第49－67頁
    ），即未著手詐欺取財，原判決認被告丁○○就原判決附表
    三編號1 、11、12所示部分係觸犯欺取財未遂罪，尚有未當
    。被告丁○○上訴意旨否認犯罪，指摘原判決此部分不當，
    為無理由，惟原判決既有上開可議，仍應由本院將原判決關
    於被告丁○○部分撤銷改判。爰審酌被告丁○○連續詐取庚○○、己○○○、乙○○之金錢，造成庚○○、己○○○、
    乙○○財產上之損害，金額非少，且行為後否認犯行，亦迄
    未與庚○○、己○○○、乙○○達成民事和解等一切情狀，
    量處如主文第2 項所示之刑。
乙、無罪部分
一、公訴意旨略以：被告甲○○與被告丁○○、丙○○（原審另
    案審理中）分別係21世紀不動產公司高雄青年分店之實際負
    責人、名義負責人、經理，共同意圖為自己不法之所有，並
    基於概括之犯意，自93年9 月間起，在高雄市苓雅區○○○
    路159 號21世紀不動產公司高雄光華加盟店內，推由被告丁○○、甲○○分別向員工庚○○、戊○○○佯稱：該公司需
    資金週轉，若渠等借款予公司，嗣公司購入台中房子1 批，
    再以該批房子向銀行貸款之金額，可代渠等清償積欠銀行之
    卡債等語；再由被告丁○○、甲○○或利用不知情之庚○○
    向員工乙○○佯稱借錢予公司，可投資並清償卡債，嗣該公
    司有台中之房、地向銀行貸款後，伊有可抽每月6 千元津貼
    ，勞工保險、全民健康保險之保費均由公司支付，並代為清
    償卡債等語，致庚○○、戊○○○、乙○○陷於錯誤，而分
    別交付信用卡、現金卡予被告甲○○，再由丙○○、被告甲○○偕同庚○○、楊桓美辦理貸款，或由庚○○、己○○○
    、乙○○領取附表所示之款項，旋交付予被告甲○○、丙○○。嗣於95年12月中旬，被告丁○○、甲○○、丙○○避不
    見面，不知去向，始知上情。因認被告甲○○涉犯刑法第
    339 條第1 項詐欺取財罪嫌。
二、公訴人認被告甲○○涉犯詐欺取財罪嫌，係以告訴人庚○○
    、戊○○○、乙○○之證述及被告丁○○、甲○○之陳述，
    並有卷附被告丁○○、丙○○出具之現金保管條、本票可佐
    ，資為論據。
三、訊據上訴人即被告（下稱被告）甲○○否認有詐欺取財犯行
    ，辯稱其並無與被告丁○○共同詐取庚○○、戊○○○、乙○○之財物等語。
四、經查：
    (一)證人乙○○於原審審理中固結證稱其經由庚○○告知借錢
      給21世紀不動產公司，公司可代償積欠卡債之事時，被告
      甲○○亦在場，而後其將信用卡及現金卡交予被告甲○○
      ，並由被告甲○○與庚○○開車載往辦理信用貸款等語 (
      見原審卷1 第63－67頁）。然依證人乙○○上開證述內容
      ，尚不足據以證明被告甲○○有何對證人乙○○施用詐術
      之行為。況證人庚○○於偵查及原審審理中亦結證稱係其
      告知乙○○可借錢給公司，公司即可代為清償卡償之情等
      語 (見偵查卷2 第48、60頁、原審卷1 第58、61頁）。因
      此，自不得以證人乙○○上開證述遽認被告甲○○有詐欺
      行為。
    (二)證人庚○○、戊○○○係受被告丁○○之詐欺，已如前述
      ，又證人庚○○、戊○○○前均未曾指訴受被告甲○○詐
      欺，且證人庚○○、戊○○○於本院審理中亦均結證稱被
      告甲○○並未詐欺，被告甲○○應不知情，事後被告甲○○猶勸阻其等繼續借款予被告丁○○等語 (見本院卷1 第
      181－182 、184 、187 頁）。
    (三)參以被告甲○○與證人庚○○係朋友關係，且被告甲○○
      與庚○○同係被告丁○○雇用之員工，復無其他證據足資
      證明被告甲○○與被告丁○○、丙○○間有何共同不法所
      有意圖，則被告甲○○有無與被告丁○○、丙○○共同詐
      欺庚○○、戊○○○、乙○○，即非無疑。縱被告甲○○
      曾代保管庚○○、戊○○○、乙○○之信用卡及現金卡，
      或曾與庚○○、戊○○○、乙○○一同前往領款，亦不得
      因此遽認被告甲○○與被告丁○○、丙○○共同參與詐欺
      。
    此外，復查無其他積極證據足以證明被告甲○○有詐欺犯行
    被告甲○○犯罪尚屬不能證明。原審疏未詳查，率認被告甲○○觸犯詐欺犯行，而予論罪科刑，被告甲○○上訴意旨否
    認犯行，非無理由，自應由本院將原判決此部分撤銷，諭知
    被告甲○○無罪。
據上論結，應依刑事訴訟法第369 條第1 項前段、第364 條、第
299 條第1 項前段、第301 條第1 項，刑法第339 條第1 項、修
正前刑法第28條、第56條，刑法施行法第1 條之1 ，判決如主文
。
本案經檢察官郭振昌到庭執行職務。
中    華    民    國    98    年    8     月    6     日
                  刑事第八庭    審判長法  官   洪兆隆
                                      法  官   陳志銘
                                      法  官   郭玫利
以上正本證明與原本無異。
不得上訴。
中    華    民    國    98    年    8     月    6     日
                                      書記官   楊茱宜
附錄本件判決論罪科刑法條
中華民國刑法第339條第1 項：
意圖為自己或第三人不法之所有，以詐術使人將本人或第三人之
物交付者，處5 年以下有期徒刑、拘役或科或併科1 千元以下罰
金。
附表一（即庚○○部分）：
┌─┬────────┬───┬─────┬────┬──────────┐
│編│   銀    行     │卡  別│ 金    額 │預借時間│     備   註        │
│號│                │      │（新台幣）│        │                    │
├─┼────────┼───┼─────┼────┼──────────┤
│1 │原中華商業銀行（│信用卡│65,000元  │93.10.27│  原審卷1 第395頁   │
│  │由香港商香港上海│      │          │        │                    │
│  │匯豐銀行概括承受│      │          │        │                    │
│  │）              │      │          │        │                    │
├─┼────────┼───┼─────┼────┼──────────┤
│2 │玉山商業銀行    │現金卡│10,000元  │93.9.1  │  本院卷2 第68頁    │
│  │                │      ├─────┼────┤                    │
│  │                │      │10,000元  │93.9.10 │                    │
│  │                │      ├─────┼────┤                    │
│  │                │      │14,000元  │93.9.27 │                    │
│  │                │      ├─────┼────┤                    │
│  │                │      │18,000元  │93.11.5 │                    │
├─┼────────┼───┼─────┼────┼──────────┤
│3 │中國信託商業銀行│現金卡│20,000元  │93.10.05│  原審卷1 第269頁   │
│  │                │      ├─────┼────┤                    │
│  │                │      │24,000元  │93.11.05│                    │
├─┼────────┼───┼─────┼────┼──────────┤
│4 │國泰世華商業銀行│現金卡│30,000元  │93.10.20│  原審卷1第194頁    │
│  │                │      ├─────┼────┤                    │
│  │                │      │21,000元  │93.10.22│                    │
│  │                │      ├─────┼────┤                    │
│  │                │      │13,000元  │93.11.11│                    │
├─┼────────┼───┼─────┼────┼──────────┤
│5 │萬泰商業銀行    │現金卡│100,000元 │93.09.15│  原審卷1第197頁    │
│  │                │      ├─────┼────┤                    │
│  │                │      │40,000元  │93.09.15│                    │
│  │                │      ├─────┼────┤                    │
│  │                │      │27,000元  │93.09.27│                    │
│  │                │      ├─────┼────┤                    │
│  │                │      │24,000元  │93.10.06│                    │
│  │                │      ├─────┼────┤                    │
│  │                │      │10,000元  │93.11.08│                    │
├─┼────────┼───┼─────┼────┼──────────┤
│6 │臺灣土地銀行    │現金卡│2,000元   │93.09.14│  原審卷1第391頁    │
│  │                │      ├─────┼────┤                    │
│  │                │      │2,000元   │93.10.19│                    │
│  │                │      ├─────┼────┤                    │
│  │                │      │2,000元   │93.11.19│                    │
├─┼────────┼───┼─────┼────┼──────────┤
│7 │中國國際商業銀行│信用卡│30,000元  │93.10.29│  原審卷1第224頁    │
│  │                │      │          │        │                    │
├─┼────────┼───┼─────┼────┼──────────┤
│8 │慶豐商業銀行    │信用卡│150,000元 │93.09.20│  原審卷1第189頁    │
├─┼────────┼───┼─────┼────┼──────────┤
│9 │遠東商業銀行    │信用卡│50,000元  │93.11.08│  原審卷1第382頁    │
│  │                │      │          │        │                    │
├─┼────────┼───┼─────┼────┼──────────┤
│10│聯邦商業銀行    │信用卡│190,000元 │93.09.20│  原審卷1第206頁    │
├─┼────────┼───┼─────┼────┼──────────┤
│11│華南商業銀行    │現金卡│30,000元  │93.09.16│  原審卷1第201頁    │
│  │                │      ├─────┼────┤                    │
│  │                │      │50,000元  │93.09.20│                    │
│  │                │      ├─────┼────┤                    │
│  │                │      │39,000元  │93.09.24│                    │
│  │                │      ├─────┼────┤                    │
│  │                │      │12,000元  │93.10.26│                    │
│  │                │      ├─────┼────┤                    │
│  │                │      │11,000元  │93.10.29│                    │
└─┴────────┴───┴─────┴────┴──────────┘
 附表二（即戊○○○部分）：
┌─┬────────┬───┬─────┬────┬──────────┐
│編│   銀    行     │卡  別│ 金    額 │預借時間│    備    註        │
│號│                │      │（新台幣）│        │                    │
├─┼────────┼───┼─────┼────┼──────────┤
│1 │玉山商業銀行    │現金卡│30,000元  │93.09.08│原審卷1第285頁      │
│  │                │      ├─────┼────┤                    │
│  │                │      │19,000元  │93.09.27│                    │
│  │                │      ├─────┼────┤                    │
│  │                │      │16,000元  │93.11.05│                    │
├─┼────────┼───┼─────┼────┼──────────┤
│2 │中國信託商業銀行│現金卡│20,000元  │93.09.27│原審卷1第346頁      │
│  │                │      ├─────┼────┤                    │
│  │                │      │20,000元  │93.09.27│                    │
│  │                │      ├─────┼────┤                    │
│  │                │      │20,000元  │93.10.05│                    │
│  │                │      ├─────┼────┤                    │
│  │                │      │15,000元  │93.10.26│                    │
│  │                │      ├─────┼────┤                    │
│  │                │      │24,000元  │93.11.05│                    │
├─┼────────┼───┼─────┼────┼──────────┤
│3 │國泰世華商業銀行│信用  │120,000元 │93.10.04│原審卷1第281頁      │
│  │                │貸款  │          │        │                    │
├─┼────────┼───┼─────┼────┼──────────┤
│4 │中國信託商業銀行│信用  │300,000元 │93.10.12│本院卷2第84－89頁   │
│  │                │貸款  │          │        │                    │
├─┼────────┼───┼─────┼────┼──────────┤
│5 │寶華商業銀行（更│現金卡│30,000元  │93.11.16│原審卷1第387頁      │
│  │名為新加坡商星展│      ├─────┼────┤                    │
│  │銀行）          │      │270,000元 │93.11.17│                    │
├─┼────────┼───┼─────┼────┼──────────┤
│6 │國泰世華商業銀行│信用卡│40,000元  │93.10.22│原審卷1第279頁      │
│  │                │      │          │        │                    │
├─┼────────┼───┼─────┼────┼──────────┤
│7 │台新商業銀行    │現金卡│200,000元 │93.09.23│原審卷2第26頁       │
│  │                │      ├─────┼────┤                    │
│  │                │      │20,000元  │93.10.07│                    │
│  │                │      ├─────┼────┤                    │
│  │                │      │27,000元  │93.10.11│                    │
├─┼────────┼───┼─────┼────┼──────────┤
│8 │原中國國際商業銀│信用卡│20,000元  │93.10.29│原審卷1第305頁      │
│  │行（由兆豐國際商│      │          │        │                    │
│  │業銀行承受）    │      │          │        │                    │
├─┼────────┼───┼─────┼────┼──────────┤
│9 │華南商業銀行    │現金卡│50,000元  │93.09.24│原審卷1第283頁      │
├─┼────────┼───┼─────┼────┼──────────┤
│10│聯邦商業銀行    │信用卡│30,000元  │93.10.27│原審卷1 第290頁     │
│  │                │      │          │        │                    │
│  │                │      │          │        │                    │
└─┴────────┴───┴─────┴────┴──────────┘
附表三（即乙○○部分）：
┌─┬────────┬───┬─────┬────┬──────────┐
│編│   銀    行     │卡  別│ 金    額 │預借時間│    備    註        │
│號│                │      │（新台幣）│        │                    │
├─┼────────┼───┼─────┼────┼──────────┤
│1 │國泰世華商業銀行│信用  │200,000元 │93.10.04│原審卷1第359頁      │
│  │                │貸款  │          │        │                    │
├─┼────────┼───┼─────┼────┼──────────┤
│2 │上海儲蓄銀行    │信用卡│40,000元  │93.10.11│原審卷1第355頁      │
│  │                │      ├─────┼────┤                    │
│  │                │      │60,000元  │93.10.12│                    │
│  │                │      ├─────┼────┤                    │
│  │                │      │40,000元  │93.10.14│                    │
├─┼────────┼───┼─────┼────┼──────────┤
│3 │玉山商業銀行    │現金卡│20,000元  │93.09.12│原審卷1第363頁      │
│  │                │      ├─────┼────┤                    │
│  │                │      │26,000元  │93.09.27│                    │
│  │                │      ├─────┼────┤                    │
│  │                │      │20,000元  │93.11.05│                    │
├─┼────────┼───┼─────┼────┼──────────┤
│4 │聯邦商業銀行    │信用卡│150,000元 │93.10.02│原審卷1第368頁      │
│  │                │      │          │        │                    │
├─┼────────┼───┼─────┼────┼──────────┤
│5 │中國信託商業銀行│信用卡│110,000元 │93.09.30│原審卷1第376頁      │
│  │                │      │          │        │                    │
├─┼────────┼───┼─────┼────┼──────────┤
│6 │國泰世華商銀行  │現金卡│28,000元  │93.10.11│原審卷1第358頁      │
│  │                │      ├─────┼────┤                    │
│  │                │      │13,000元  │93.11.11│                    │
├─┼────────┼───┼─────┼────┼──────────┤
│7 │台新商業銀行    │信用卡│19,000元  │93.09.30│原審卷2第33頁       │
│  │                │      ├─────┼────┤                    │
│  │                │      │20,000元  │93.10.18│                    │
│  │                │      ├─────┼────┤                    │
│  │                │      │20,000元  │93.10.11│                    │
│  │                │      ├─────┼────┤                    │
│  │                │      │22,000元  │93.11.08│                    │
├─┼────────┼───┼─────┼────┼──────────┤
│8 │中國信託商業銀行│現金卡│55,000元  │93.09.13│原審卷1第375頁      │
│  │                │      ├─────┼────┤                    │
│  │                │      │29,000元  │93.09.27│                    │
│  │                │      ├─────┼────┤                    │
│  │                │      │20,000元  │93.10.05│                    │
│  │                │      ├─────┼────┤                    │
│  │                │      │26,000元  │93.10.25│                    │
│  │                │      ├─────┼────┤                    │
│  │                │      │22,000元  │93.11.05│                    │
├─┼────────┼───┼─────┼────┼──────────┤
│9 │原新竹商業銀行（│信用  │150,000元 │93.09.23│原審卷1第350頁      │
│  │改為渣打商業銀行│貸款  │          │        │                    │
│  │）              │      │          │        │                    │
├─┼────────┼───┼─────┼────┼──────────┤
│10│華南商業銀行    │現金卡│30,000元  │93.10.08│原審卷2第70頁       │
│  │                │      ├─────┼────┤                    │
│  │                │      │19,000元  │93.10.11│                    │
├─┼────────┼───┼─────┼────┼──────────┤
│11│國泰世華商業銀行│信用卡│60,000元  │93.10.27│原審卷1第357頁      │
│  │                │      ├─────┼────┤                    │
│  │                │      │20,000元  │93.10.30│                    │
│  │                │      ├─────┼────┤                    │
│  │                │      │20,000元  │93.11.01│                    │
│  │                │      ├─────┼────┤                    │
│  │                │      │20,000元  │93.11.02│                    │
│  │                │      ├─────┼────┤                    │
│  │                │      │40,000元  │93.11.03│                    │
└─┴────────┴───┴─────┴────┴──────────┘


司法院資訊處製作；財團法人民間司法改革基金會備份。
